【裁判字號】    95,上訴,2289
【裁判日期】    951024
【裁判案由】    毒品危害防制條例
【裁判全文】
臺灣高等法院臺中分院刑事判決        95年度上訴字第2289號
上  訴  人  臺灣彰化地方法院檢察署檢察官
上  訴  人
即  被  告  甲○○
上列上訴人等因被告毒品危害防制條例案件，不服臺灣彰化地方
法院95年度訴字第1128號中華民國95年8月15日第一審判決 （起
訴案號：臺灣彰化地方法院檢察署95年度毒偵字第1931、2151號
），提起上訴，本院判決如下：
    主  文
原判決撤銷。
本件公訴不受理。
    理  由
一、公訴意旨略以：上訴人即被告（下稱被告）甲○○於民國（
    下同）90年間因施用毒品案件，先送強制戒治，並由檢察官
    以90年度毒偵字第2614、2839號提起公訴，經臺灣彰化地方
    法院以90年度訴字第1189號判處應執行有期徒刑1年6月確定
    ，又因施用毒品案件 ，經同上法院以91年度訴字第640號判
    處有期徒刑1年確定，2案接續執行 ，於94年5月29日因縮短
    刑期而執行完畢。上開強制戒治則於91年12月29日執行完畢
    釋放。詎猶不知悔改，復基於施用第一級毒品海洛因之概括
    犯意，自95年4月20日起 ，至同年5月18日上午7時許止，在
    其位在彰化縣埔鹽鄉○○村○○路 1巷一橫巷18號住所等處
    ，以注射之方式，連續施用第一級毒品海洛因多次。嗣為警
    先於95年5月2日下午4時20分許 ，在彰化縣溪湖鎮○○里○
    地路與福安路口查獲，並扣得第一級毒品海洛因10包（合計
    毛重4公克） ；後於同年5月18日上午9時40分許，在同鎮○
    ○街50號旁查獲，並扣得第一級毒品海洛因1包（毛重0.3公
    克），2次採集其尿液送驗後 ，結果嗎啡均呈陽性反應，始
    悉上情 。因認被告涉有毒品危害防制條例第10條第1項施用
    第一級毒品之罪嫌云云。
二、按被告死亡者 ，應諭知不受理之判決，刑事訴訟法第303條
    第5款定有明文 。查本件被告甲○○已於95年9月7日死亡，
    有臺灣彰化地方法院檢察署95年度毒偵字第3433、3468號不
    起訴處分書及個人基本資料查詢結果等各一份在卷可稽，依
    上揭規定，自應諭知不受理之判決。原審未及審酌及此，遽
    為實體判決，核有違誤。檢察官及被告上訴意旨雖均未指摘
    及此，但原判決既有上述可議之處，應由本院將原判決予以
    撤銷，並另為不受理之判決，且不經言詞辯論為之。
三、據上論結，應依刑事訴訟法第369條第1項前段、第364條、
    第307條、第303條第5款，判決如主文。
中    華    民    國    95    年    10   月    24     日
            刑事第八庭  審判長法  官  羅  得  村
                              法  官  陳  宏  卿
                              法  官  劉  榮  服
上列正本證明與原本無異。
除檢察官得上訴外，餘不得上訴。
如不服本判決應於收受送達後十日內向本院提出上訴書狀，其未
敘述上訴之理由者並得於提起上訴後十日內向本院補提理由書（
均須按他造當事人之人數附繕本）。
                              書記官  周  巧  屏
中    華    民    國    95    年    10  月    25      日
                                                      Ａ


司法院資訊處製作；財團法人民間司法改革基金會備份。
